【裁判字號】    90,上易,731
【裁判日期】    900510
【裁判案由】    竊盜
【裁判全文】
臺灣高等法院臺中分院刑事判決                      九十年度上易字第七三一號
    上  訴  人
    即  被  告  丙○○
右上訴人即被告因竊盜案件，不服臺灣臺中地方法院八十九年度易字第八一七號，中
華民國九十年一月四日第一審判決（起訴案號：臺灣臺中地方法院檢察署八十九年度
偵字第二０九一號，移送併案審理案號：臺灣南投地方法院檢察署八十九年度偵字第
一０六九號及臺灣臺北地方法院檢察署八十九年度偵字第一九五五四號），提起上訴
，本院判決如左：
      主      文
原判決撤銷。
丙○○連續攜帶兇器、毀越安全設備竊盜，累犯，處有期徒刑壹年拾月。
扣案之螺絲起子、鉗子、虎頭剪與手電筒各壹支，均沒收。
      事      實
原審判決書所記載之事實，除丙○○於八十九年一月二十三日上午九時三十分許，係
沿乙○○住處外圍之圍牆預留出入空間（未設門）處進入圍牆內，再持螺絲起子與鉗
子撬毀廚房鋁窗環扣，並推開鋁窗後，踰越窗戶侵入屋內行竊（侵入住宅部分未據告
訴），及於同年十月二日下午十三時許侵入甲○○住處部分亦未據告訴，均應予更正
外，其餘與本院認定之犯罪事實相同，玆引用之。（如附件）
      理      由
一、引用原審判決書所記載之證據及被害人乙○○於本院之指述。
二、原審予以論科，固非無見，惟被告於行竊被害人乙○○之財物時，係沿該住處外
    圍之圍牆預留出入空間處進入圍牆內，並無踰越圍牆之行為，此業據被害人於本
    院指述明確，該被害人稱其圍牆原並未裝設鐵門，係本件竊案發生後才裝上等語
    ，則原判決認定被告有踰越牆垣之加重情形，即有違誤。被告上訴意旨仍執陳詞
    辯稱其未攜帶兇器行竊，原判決量刑過重，雖無理由，然原判決既有前揭可議，
    自應由本院將原判決撤銷改判。爰審酌被告曾有竊盜之前科，素行非善，正值壯
    年卻不思以正當方法謀生，犯罪之手段嚴重危及個人居家安全，所竊得財物之價
    值不多，及犯罪後供詞避重就輕，並非真心悔悟等一切情狀，量處如主文第二項
    所示之刑，以資懲儆。至扣案之螺絲起子、鉗子與虎頭剪、手電筒各一支，均為
    被告所有供犯罪所用之物，依法併予宣告沒收。至臺北市政府警察局信義分局查
    獲被告時所扣得之行動電話一支，雖為被告所有，然非供本件犯罪所用，亦非違
    禁物，爰不併予宣告沒收，附予敘明。
三、被告經合法傳喚，無正當理由不到庭，爰不待其陳述逕行判決。
四、據上論斷，應依刑事訴訟法第三百六十九條第一項前段、第三百七十三條、第三
    百七十一條、第三百六十四條、第二百九十九條第一項前段，刑法第五十六條、
    第三百二十一條一項第二款、第三款、第四十七條、第三十八條第一項第二款，
    判決如主文。
本案經檢察官丁○○到庭執行職務。
中      華      民      國      九十      年      五    月      十      日
                                臺灣高等法院臺中分院刑事第六庭
                                      審判長法  官  李  文  雄
                                            法  官  龔  永  昆
                                            法  官  邱  顯  祥
右正本證明與原本無異。
不得上訴。
                                            書記官  陳  桂  芬
中      華      民      國    九十      年      五      月     十       日
                                                                        Ａ


司法院資訊處製作；財團法人民間司法改革基金會備份。
